# 【请教陈老师】股份支付问题

提问人：reckless 时间：2011-12-23 13:09:07
股份支付准则中讲: "在极少情况下，授予权益工具的公允价值无法可靠计量。在这种情况下，企业应当在获取对方提供服务的时点、后续的每个报告日以及结算日。以内在价值计量该权益工具。" "内在价值是指交易对方有权认购或取得的股份的公允价值，与其按照股份支付协议应当支付的价格间的差额。" 我的问题是：既然授予权益工具的公允价值无法确定，上文中计算内在价值的公允价值怎么确定的呢？ 辛苦老师。

回答人：chenyiwei
这个问题首先要明确一点：权益结算的股份支付中授予的“权益工具”是什么？
此时“授予的权益工具”并不是发行人的股权本身，而是这部分股权的授予日公允价值与入股价格（或受让价格）之间的差额所代表的期权。限制性股票也是一种特殊的期权形式。这种期权赋予持有人（激励对象）在未来满足条件的前提下（或者基于过去已满足的条件），以固定价格（目前已支付的入股价格或受让价格）取得固定数量的权益工具（发行人股票）的权利，因此该等期权属于权益工具。 因此，标的股权于授予日的公允价值≠权益结算股份支付的公允价值（权益结算股份支付应确认的费用总额）。
所以，“授予的权益工具的公允价值不能可靠计量”和“发行人的股权的公允价值不能可靠计量”是两回事，不能混淆。